【裁判字號】    97,易,457
【裁判日期】    980602
【裁判案由】    恐嚇取財等
【裁判全文】
台灣雲林地方法院刑事判決            97年度易字第457號
公  訴  人  台灣雲林地方法院檢察署檢察官
被      告  丁○○
選任辯護人  林再輝律師
被      告  Ｃ○○
選任辯護人  吳昆浦律師
上列被告因恐嚇取財等案件，經檢察官提起公訴（96年度偵字第
6586號），本院判決如下︰
    主  文
Ｃ○○幫助共同意圖為自己不法之所有，以恐嚇使人將本人之物
交付，處有期徒刑拾月。被訴竊盜部分無罪。
丁○○無罪。
    事  實
一、Ｃ○○能預見將行動電話SIM卡提供予年籍姓名不詳之成年
    人使用，足供該人所屬擄鴿勒贖集團成員作為恐嚇取財之工
    具，竟仍基於幫助他人恐嚇取財之不確定故意，於民國（下
    同）96年7月11日14時半左右，於不詳地點，將其於96年1月
    26日自楊合源收受楊合源於當日向和信電訊股份有限公司申
    辦之行動電話0000000000號SIM卡，交付予該年籍姓名不詳
    之成年人，並容任該人所屬丑○○、陳進雄擄鴿勒贖集團成
    員作為恐嚇取財之工具（丑○○、陳進雄已經台灣彰化地方
    法院判刑確定），而該擄鴿勒贖集團成員於取得前揭行動電
    話門號後，即於附表一所示時間，以該門號撥打電話給附表
    一所示被害人，向其等恫嚇稱：須將贖金匯入指定帳戶，如
    不付款，便將賽鴿殺害等語，致地○○等賽鴿鴿主心生畏懼
    ，依指示將贖金匯入指定帳戶（打電話之時間及被害人匯款
    之時間、金額、帳戶均詳如附表一）。
二、案經雲林縣警察局報告台灣雲林地方法院檢察署檢察官偵查
    起訴。
    理  由
壹、有罪部分：
一、程序方面：(一)被告以外之人於審判外之言詞或書面陳述，除
    法律有規定者外，不得作為證據；又被告以外之人於審判外
    之陳述，雖不符前4 條之規定，而經當事人於審判程序同意
    作為證據，法院審酌該言詞陳述或書面陳述作成時之情況，
    認為適當者，亦得為證據，刑事訴訟法第159 條第1 項、同
    法第159 條之5 第1 項定有明文。(二)本案中地○○、甲○○
    、壬○○、Ｄ○○、Ａ○○、戌○○、子○○之警詢筆錄，
    郵政國內匯款執據影本、贓物認領保管單、0000000000號電
    話通聯調閱查詢單、監察譯文表，彰化縣警察局搜索扣押筆
    錄、扣押物品目錄表、丑○○警詢筆錄，被告Ｃ○○提出其
    自稱與宇○○之對話錄音的勘驗筆錄，楊合源之警詢筆錄，
    雖然是被告以外之人於審判外之言詞及書面陳述，原則上不
    得作為證據，惟檢察官及被告於本院審判程序中，均已表示
    同意作為證據，法官審酌該言詞及書面陳述作成時之情況，
    認為適當，依上開規定，得作為證據。
二、經查：
  (一)賽鴿鴿主地○○、甲○○、戌○○、Ａ○○、子○○、壬○○、Ｄ○○等7人，於附表一所示時間，接到擄鴿勒贖集團
    成員，以和信電訊股份有限公司0000000000號行動電話，表
    示「須將贖金匯入指定帳戶，如不付款，便將賽鴿殺害」等
    語，致心生畏懼，依指示將贖金匯入附表一所示指定帳戶的
    情節，有地○○之警詢筆錄、0000000000號電話自96年7月5
    日至同年月12日之通聯調閱查詢單在卷可證（警卷第61-63
    頁、第139-147頁），與甲○○、壬○○、Ｄ○○、Ａ○○
    、戌○○、子○○之警詢筆錄、郵政國內匯款執據影本、贓
    物認領保管單（本院卷２第52-63頁、第78-86頁），以及
    0000000000號電話自96年8月10日至同年月15日之監察譯文
    表（本院卷２第49-51頁）可以證明，此部分事實已經可以
    認定。
  (二)陳進雄於96年8月15日18時10分許，在台南市○○區○○路1
    段372巷29號屋前，同意警察搜索其C7-3205號自用小客車，
    扣押賽鴿3隻、手機2支、金融卡2張等物，其中1支序號為
    000000000000000號（按：非後述之000000000000000號）之
    手機中，裝置的SIM卡正是0000000000號，丑○○接著於同
    日接受警察詢問時，承認該手機為其所有，於翌日即96年8
    月16日接受警察詢問時，供稱該SIM卡為其依循報紙分類廣
    告以新台幣（下同）2,000元之代價買來的，並於警察就附
    表一編號2、5、6、7所示之恐嚇取財電話詢問時，坦承為其
    所撥電話，之後由陳進雄載丑○○到各自動提款機領款，至
    於用來恐嚇取財的賽鴿則是向綽號「吳仔」買來的，此有彰
    化縣警察局搜索扣押筆錄、扣押物品目錄表、丑○○警詢筆
    錄可以證明（本院卷２第75-76頁、第64-70頁）。至於附表
    一編號1、3、4所示恐嚇取財犯行，也都是使用0000000000
    號行動電話，而且也在同一段時間，因此可以判斷也都是丑
    ○○、陳進雄所屬擄鴿勒贖集團成員所為。
  (三)雖然丑○○於本案98年5 月19日審判期日作證時，對於檢察
    官的詰問以及卷內之宇○○的口卡影本（口卡影本見本院卷
    １第250 頁），表示並不認識綽號「阿南」之宇○○，也不
    認識Ｃ○○（審判筆錄見本院卷２第103 頁）。然而，被告
    Ｃ○○於96年12月26日警察提示歹徒（按：應該是丑○○）
    於96年7 月11日上午10時31分44秒、10時31分56秒、10時32
    分03秒、10時32分17秒、10時33分08秒等時段，在西賢門市
    提款機，以台灣郵政嘉義埤子頭郵局（嘉義20支局）
    0000000000000 號李榮華帳戶之錄影翻拍照片，供其指認時
    ，Ｃ○○供稱「我見過2 次，都是在我經營開設之鸚鵡鴿園
    內，那是朋友載來的，但是我不認識他。」（警卷第36頁）
    而於98年5 月19日審判期日，法官再提示丑○○於96年7 月
    10日、96年7 月9 日、96年7 月8 日、96年7 月11日在自動
    提款機提款的翻拍照片供Ｃ○○指認時，Ｃ○○還是供稱她
    只看過丑○○1 、2 次，是宇○○帶來她位於台南市○○區
    ○○路3 段261 之5 號「鸚鵡鴿園」的，而且都馬上就離開
    ，她並不認識（本院卷２第116 頁），顯見宇○○與丑○○
    熟識。而Ｃ○○提出1 份錄音帶，自稱是於離開台灣雲林看
    守所的隔天（即97年2 月26日）與宇○○在鸚鵡鴿園對話時
    所錄的（本院卷１第191 頁），經勘驗其內容，「宇○○」
    承認李榮華的上述人頭帳戶是他在嘉義購買的（本院卷１第
    146-148 頁），從而，可以判斷只要Ｃ○○將人頭電話SIM
    卡交予宇○○或是宇○○身邊之人，丑○○就可以取得該
    SIM 卡用以實施恐嚇取財。
  (四)Ｃ○○雖然辯稱不認識0000000000號電話之申請人，並否認
    提供SIM卡予丑○○、陳進雄所屬擄鴿勒贖集團成員使用，
    然查：
    1.楊合源於96年9月5日警察詢問時供稱「0000000000該行動
      電話號碼為我所申請無誤，但不是我在使用。」「我於96
      年1月26日申請之後就交給Ｃ○○使用。」（警卷第59 頁
      ）
    2.Ｃ○○於96年12月25日在鸚鵡鴿園經查扣的物品中，其中
      有1支DASHION牌手機，序號為000000000000000號，其於
      翌日警察詢問時供稱「機身即手機序號000000000000000
      ，我持用業已有1年多了」（警卷第34頁）亦即，其於95
      年間即已持用該手機。而該序號000000000000000號手機
      於96年7月11日14時5分55秒，還在搭配楊合源交給她的
      0000000000號SIM卡使用，此有0000000000號電話之通聯
      調閱查詢單在卷可證（警卷第139頁）。顯見自96年1月26
      日至96年7月11日14時5分55秒，0000000000號SIM卡是在
      Ｃ○○持用中。
    3.然而，接著，附表一編號1之地○○的0000000000號電話
      ，於96年7 月11日14時53分30秒、96年7 月11日14時59分
      24秒、96年7 月11日15時10分31秒、96年7 月11日15時47
      分6秒，即接到0000000000號SIM 卡搭配序號
      000000000000000 號手機的電話，附表一編號2 之甲○○
      的0000000000號電話，於96年7 月11日15時35分25秒，亦
      接到0000000000號SIM 卡搭配序號000000000000000 號手
      機的電話，此有0000000000號電話之通聯調閱查詢單（警
      卷第139-142 頁、第146 頁）及地○○、甲○○之警詢筆
      錄（警卷第61-63 頁，本院卷２第52-54 頁）可以證明。
      顯見，Ｃ○○於96年7 月11日14時5 分至14時53分間的14
      時半左右，已於不詳地點，將0000000000號SIM 卡交給年
      籍姓名不詳之成年人，而由丑○○、陳進雄所屬擄鴿勒贖
      集團成員，將0000000000號SIM 卡搭配000000000000000
      號手機，用以打恐嚇取財電話。
    4.人頭電話SIM卡的使用目的，在於掩飾身分、避免追查。
      從而，Ｃ○○當然知道他人之所以需要使用人頭電話SIM
      卡，是要供非法使用，否則何以需要使用人頭電話SIM 卡
      。而非法使用的項目，自然包括擄鴿勒贖集團成員用以對
      鴿主恐嚇取財。從而，可以判斷Ｃ○○於96年7月11日14
      時半左右提供0000000000號SIM卡供他人使用，具有幫助
      擄鴿勒贖集團成員恐嚇取財的不確定故意。
三、【論罪科刑】
  (一)被告Ｃ○○之行為，就附表一編號1、2、3、4、5、7部分，
    觸犯刑法第30條第1項、第346條第1項幫助共同恐嚇取財罪
    ，就附表一編號6部分，觸犯刑法第30條第1項、第346條第3
    項、第1項幫助共同恐嚇取財未遂罪。
  (二)被告以1個幫助行為觸犯7個罪名，為想像競合犯，應該從情
    節較重的1個幫助共同恐嚇取財罪處罰。
  (三)附表一編號2、3、4、5、6、7部分，雖未經檢察官提起公訴
    ，但是被告Ｃ○○該部分犯行，與起訴的附表一編號1部分
    有想像競合關係，屬裁判上一罪，依審判不可分原則，本院
    自得併予審理，在此一併說明。
  (四)被告Ｃ○○係幫助犯，乃依幫助犯之例，減輕其刑。
  (五)法官審酌被告Ｃ○○之前即已因為幫助恐嚇取財罪，經台灣
    台南地方法院檢察署檢察官於96年5月9日開始偵查，之後並
    經台灣台南地方法院判處有期徒刑6月，減為有期徒刑3月確
    定，此有台灣高等法院被告前案紀錄表1件在卷可證。而此
    次再提供人頭電話SIM卡供擄鴿勒贖集團成員使用，造成附
    表一所示鴿主受害，理應量處更重的刑度，因而量處有期徒
    刑10月。
貳、不成立犯罪之部分：
一、檢察官主張：丁○○、Ｃ○○夫婦與王信評及姓名年籍不詳
    綽號「阿南」、「東興」等成年男子共組「擄鴿勒贖」集團
    ，共同基於竊盜及恐嚇取財之犯意聯絡，自96年6 月、7 月
    間起，先由丁○○在台南縣關廟鄉布袋村附近山區，架設捕
    鴿網，趁附表二所示之地○○、Ｈ○○、己○○、張阿榮、
    玄○○、巳○○、庚○○、Ｆ○○、癸○○、亥○○、黃○○、午○○、辛○○、天○○、乙○○、Ｇ○○、辰○○、
    戊○○、Ｂ○○、未○○、寅○○、宙○○、Ｅ○○所有之
    賽鴿進行飛行訓練之際，以上開架設之捕鴿網網補而竊取之
    。另Ｃ○○則指示王信評、阿南、東興以不詳方式收購人頭
    手機SIM 卡及李榮華之台灣郵政股份有限公司嘉義埤子頭郵
    局（下稱埤子頭郵局）局號0000000 號、帳號0000000 號帳
    戶之存摺、提款卡等物，並於檢視其等所捕獲之賽鴿腳環上
    記載之賽鴿所有人電話號碼後，即自96年7 月9 日起至96
    年7 月11日止，撥打電話予居住在雲林縣斗南鎮○○里○ 鄰
    ○○路128 號之地○○及其他上開賽鴿所有人，向其等恫嚇
    稱：「……須將贖金匯入指定之李榮華（所涉幫助恐嚇犯行
    ，另案偵辦）郵局帳戶，如不付款，便將賽鴿殺害……」等
    語，致地○○等賽鴿所有人均心生畏懼，均依指示將贖金匯
    入前開李榮華之郵局帳戶內（犯罪之及被害人匯款之時間、
    金額詳如附表二），待鴿主依指示匯款後，丁○○等人始將
    捕獲之賽鴿放回，並由阿南前往領取郵局帳戶內之贓款。檢
    察官因而認為被告Ｃ○○、丁○○所為，均係觸犯刑法第
    320 條第1 項之竊盜罪嫌及同法第346 條第1 項之恐嚇取財
    罪嫌，又就23次恐嚇取財行為、不詳次數之竊盜行為，均分
    別為集合犯（見97年8 月21日準備期日，公訴檢察官之主張
    ；此外，檢察官亦於該準備期日減縮原起訴書附表編號6 吳
    明昌被竊盜而恐嚇取財1,800 元的部分）。
二、雲林縣警察局執行監聽作業，就Ｃ○○0000000000號電話自
    96年11月27日至96年12月6日通話內容，製作通聯監察譯文
    （警卷第168-193頁）。檢察官就通聯監察譯文內容，訊問
    通話人王信評，王信評供稱「Ｃ○○有向我收購過1張SIM卡
    ，我忘記這張SIM卡怎麼來的。」「（問：96年12月1日晚間
    7點39分Ｃ○○以行動電話0000000000號撥打你所持用的
    0000000000號行動電話告稱『信評你剛才拿給我的車之前有
    出過狀況，在信仔那邊有拿一個青的，結果那個青的他拿去
    辦掛失』，你答稱『你拿的是東林』，Ｃ○○答稱『這個是
    我要用的，你不要亂用』，其中對話『青的』是何意思？）
    『青的』是代表郵局的簿子。」「（問：96年12月2日下午2
    點6分Ｃ○○以其所持用的0000000000號行動電話撥打你所
    持用的0000000000號行動電話說『我打我弟弟的電話不通，
    他說過車你也是開別人的，看他多少他會補回給你』，你回
    答稱『青的』很難補，Ｃ○○又說『那個車裡面有無去洗一
    洗』你回答稱『要怎麼洗』，Ｃ○○說『要回公司去洗，買
    車的時候要講好才不會困擾』你答稱『我再補1支紅的6千』
    ，Ｃ○○說『他說要青的』，你回答稱『現在青的很難找』
    ，對話中『紅的』指何意思？）我不知道這『紅的』是代表
    什麼意思。」「（問：『洗車』是否指要去測試帳戶的意思
    ？）不知道。」「（問：96年12月2日下午3點33分Ｃ○○以
    行動電話0000000000號撥打你所持用的0000000000號行動電
    話稱『你那邊有沒有青的』你回答稱『但我現在有聯絡到紅
    的車主』，Ｃ○○再稱『昨天在花蓮那台能不能把他換掉』
    你回答稱『我看看價錢一樣嗎，我跟他說說』是何意思？）
    不知道，忘記了。」「（問：96年12月2日下午6點41分Ｃ○○以行動電話0000000000號撥打你持用的0000000000號向你
    稱『我告訴你那個要拿去公司洗一下』你問『提款機可以嗎
    』，Ｃ○○稱『可以』是指何意思？）測試帳戶是否有被凍
    結。」「（問：Ｃ○○為何要求你去洗簿子？）因為Ｃ○○
    要向我買簿子，剛才對話中提及的『紅的』是指銀行的簿子
    。」「（問：Ｃ○○究竟有無向你收購存簿？）有，我收購
    過兩、三本簿子，拿去鸚鵡鴿園交給Ｃ○○，『青的』1本
    10,000元，『紅的』1本8,000元，但是後來帳戶都不能用，
    所以後來Ｃ○○把帳戶都退給我。」「（問：96年12 月2日
    晚間6時47分許Ｃ○○與你對話內容『車心及片』是指何意
    思？）『車心』是指存摺，『片』是指提款卡，剛才對話內
    容所提到的『公司』是指銀行的意思。」「我只知道Ｃ○○
    向我收購人頭帳戶是用在非法的地方，但是如何的不法，我
    不清楚。」（本院卷１第122-123頁）。檢察官也就上述通
    聯監察譯文，訊問Ｃ○○，Ｃ○○供稱「（問：妳曾經在96
    年12月1 日以行動電話0000000000號撥打王信評所持用的
    0000000000號電話，內容提及『信仔那邊有拿一個青的，結
    果那個青的他拿去辦掛失』，是指何意思？）『青的』是代
    表郵局的帳戶，紅的是代表銀行的帳戶，當時是王信評與宇
    ○○之間的事情。」「（問：96年12月2 日下午2 點6 分妳
    撥打王信評持用的0000000000號電話，內容提及『青的很難
    補，那個車裡面有無去洗一洗』『要怎麼洗』『他說要青的
    』『現在青的很難找』『我再補1 支紅的6 千』，是否妳在
    與王信評聯絡蒐集人頭帳戶的事？）宇○○叫我跟王信評聯
    絡的，我是照宇○○的指示去做的。」「（問：紅的6 千是
    否指要買1 個郵局以外的銀行帳戶的收購代價6,000 元？）
    我不知道，是宇○○這樣跟我講的。」「（問：96年12月6
    日晚上6 點41分妳撥打王信評0000000000號行動電話說『我
    告訴你那個要拿去公司洗一下』，王信評答稱『提款機可以
    嗎』，妳答稱『可以』，這對話是否叫王信評去測試帳戶是
    否還可以用？）我不知道，宇○○叫我這樣跟王信評說的。
    」「（問：96年12月2 日晚上7 點1 分妳撥打王信評持用之
    0000000000 號 電話說『信評你那邊易付卡』，王信評答稱
    『1 張2 千5 ，現在拿過去』是何意思？）可能是宇○○要
    買易付卡叫王信評拿過去。」「（問：96年12月3 日上午10
    點2 分王信評持用0000000000號撥打妳所持用的0000000000
    號電話『大嫂，他說的青的他處理好了，妳要嗎？』妳答稱
    『現在沒辦法。』王信評再稱『電話要幾張？』妳答稱『1
    張2 千5 』是指何意思？）是宇○○透過我向王信評聯絡要
    買易付卡。」「（問：96年12月4 日下午3 點4 分王信評撥
    打妳行動電話，妳稱『信評，要兩張易付卡』，王信評答稱
    『要買的話，我現在拿過來。』是指何意思？）這也是宇○○要買的易付卡。」（本院卷１第126-128 頁）固然可以認
    定Ｃ○○到了96年12月間，都還在幫他人收購人頭電話SIM
    卡、人頭帳戶，然而，卻無法證明這些與附表二所示96年7
    月間的擄鴿勒贖犯行有關。
三、雲林縣警察局也就丁○○0000000000號電話自96年11月27日
    至96年12月6日通話內容，製作通聯監察譯文（警卷第
    162-167頁），警察曾就其中可疑的通話內容，詢問丁○○
    「（問：現警方提示0000000000號行動電話，於96年12月4
    日18時30分28秒的通聯譯文內容：『丁○○撥電話，對方尚
    未接時，以下為撥打者-丁○○與人對話之譯文-王：叫他們
    做就做，推就推，我收網也會累吶，現在沒在收了，不要收
    了…』你在向他人抱怨等語，言談中你已說明你有從事收網
    竊鴿的工作，你作何解釋？）我喝酒醉亂說。」「（問：現
    警方提示0000000000號行動電話，於96年12月5日17時21分2
    秒，你與丙○○（0000000000）之的通聯譯文內容：『A（
    丁○○）：喔那沒影響…你有空上去看看，我才放一張而已
    …，B（丙○○）：喔你是說看那個…，A：對啊，只有一張
    而已，今天開始…』，你所謂『一張』是否就是架設網具一
    張之意？）我忘記了。」（警卷第24-25頁）固然令人懷疑
    丁○○於96年12月間，在竊取賽鴿，然而縱然屬實，也難以
    認定附表二所示擄鴿勒贖犯行，為其所為。
四、除了就被告Ｃ○○附表二編號1所示地○○之部分的恐嚇取
    財犯行部分，即為附表一編號1所示部分，已於上述有罪部
    分說明之外，就Ｃ○○附表二編號2-23所示的恐嚇取財犯罪
    嫌疑、就Ｃ○○附表二所示全部竊盜犯罪嫌疑、就丁○○附
    表二所示全部竊盜與恐嚇取財犯罪嫌疑，均難以看出扣押的
    無線電對講機3 台、手機、SIM 卡、存簿、賽鴿，與各該犯
    罪嫌疑有何關連。此外，就附表二所示李榮華帳戶，檢察官
    也提不出證據證明為被告2 人收購、交付或使用。本於無罪
    推定原則，就Ｃ○○附表二編號2-23所示的恐嚇取財犯罪嫌
    疑、Ｃ○○附表二所示全部的竊盜犯罪嫌疑、丁○○附表二
    所示全部竊盜與恐嚇取財犯罪嫌疑，均不能認為是事實。從
    而，應就Ｃ○○附表二所示全部竊盜犯罪嫌疑、丁○○附表
    二所示全部竊盜與恐嚇取財犯罪嫌疑，均為無罪宣告。然而
    ，就Ｃ○○附表二編號2-23所示恐嚇取財犯罪嫌疑，檢察官
    認為與上述論罪科刑部分有集合犯之裁判上一罪關係，因此
    不另為無罪宣告。
參、適用的法律：(一)刑事訴訟法第299 條第1 項前段、第301 條
    第1 項，刑法第346 條第1 項、第30條、第55條，(三)刑法施
    行法第1 條之1 。
本案經檢察官酉○○偵查起訴，檢察官申○○到庭執行職務。
中    華    民    國    98    年    6     月    2     日
            刑事第三庭    審判長法  官  林  輝  煌
                                法  官  李  貞  瑩
                                法  官  蕭  雅  毓
以上正本證明與原本無異。
如不服本判決，應於送達後10日內向本院提出上訴狀（須附繕本
），上訴於台灣高等法院台南分院。上訴書狀應敘述具體理由。
上訴書狀未敘述上訴理由者，應於上訴期間屆滿後20日內補提理
由書（須附繕本）於本院。（切勿逕送台灣高等法院台南分院）
告訴人或被害人對於本判決如有不服，而請求檢察官上訴者，其
上訴期間之計算以檢察官收受判決正本之日期為準。
                                書記官  邱  明  通
中    華    民    國    98    年    6     月    2     日
附錄本案論罪科刑法條全文：
中華民國刑法第346條
意圖為自己或第三人不法之所有，以恐嚇使人將本人或第三人之
物交付者，處六月以上五年以下有期徒刑，得併科一千元以下罰
金。
以前項方法得財產上不法之利益，或使第三人得之者，亦同。
前二項之未遂犯罰之。
附表一
┌──┬──────┬───┬─────┬─────┬──────────┬────┐
│編號│撥打恐嚇電話│被害人│遭竊鴿子  │匯款時間及│    匯入帳戶        │匯款金額│
│    │時間、所使用│      │          │地點      │                    │        │
│    │之電話      │      │          │          │                    │        │
├──┼──────┼───┼─────┼─────┼──────────┼────┤
│ 1  │96年7 月11日│地○○│1 隻      │96年7 月11│李榮華嘉義埤子頭郵局│3,000元 │
│    │14時53分許  │      │          │日15時27分│00000000000000號    │        │
│    │/96 年7 月11│      │          │許/ 斗南石│                    │        │
│    │日14 時59 分│      │          │龜郵局    │                    │        │
│    │許/96 年7 月│      │          │          │                    │        │
│    │11日15時10分│      │          │          │                    │        │
│    │31秒許/96 年│      │          │          │                    │        │
│    │7 月11日15時│      │          │          │                    │        │
│    │47分6秒許   │      │          │          │                    │        │
│    ├──────┤      │          │          │                    │        │
│    │0000-000000 │      │          │          │                    │        │
├──┼──────┼───┼─────┼─────┼──────────┼────┤
│ 2  │96年7 月12日│甲○○│1 隻      │96年7 月12│陳姵姍枋寮水底寮郵局│1,800元 │
│    │15時35分許  │      │          │日15時50分│00000000000000號    │        │
│    ├──────┤      │          │許/ 彰化南│                    │        │
│    │0000-000000 │      │          │瑤郵局    │                    │        │
├──┼──────┼───┼─────┼─────┼──────────┼────┤
│ 3  │96年8 月10日│戌○○│2 隻      │96年8 月10│莊又誠枋寮郵局      │4,500元 │
│    │14時57分許  │      │          │日15時28分│00000000000000號    │        │
│    │/96 年8 月10│      │          │/ 后里義里│                    │        │
│    │日15時許    │      │          │郵局      │                    │        │
│    ├──────┤      │          │          │                    │        │
│    │0000-000000 │      │          │          │                    │        │
├──┼──────┼───┼─────┼─────┼──────────┼────┤
│ 4  │96年8 月10日│Ａ○○│2 隻      │96年8 月10│莊又誠枋寮郵局      │4,500元 │
│    │14時49分許  │      │          │日15時42分│00000000000000號    │        │
│    │            │      │          │/ 台中淡溝│                    │        │
│    │            │      │          │郵局      │                    │        │
│    ├──────┤      │          │          │                    │        │
│    │0000-000000 │      │          │          │                    │        │
├──┼──────┼───┼─────┼─────┼──────────┼────┤
│ 5  │96年8 月14日│子○○│1 隻      │96年8 月14│莊又誠枋寮郵局      │2,000元 │
│    │13時6分許   │      │          │日13時27分│00000000000000號    │        │
│    ├──────┤      │          │/ 台中縣大│                    │        │
│    │0000-000000 │      │          │雅鄉      │                    │        │
├──┼──────┼───┼─────┼─────┼──────────┼────┤
│ 6  │96年8 月15日│壬○○│3隻       │匯款未成  │陳建羽新竹國際商業銀│未匯款  │
│    │12時7分許   │      │          │          │行中原分行          │        │
│    ├──────┤      │          │          │000000000000號      │        │
│    │0000-000000 │      │          │          ├──────────┼────┤
│    │            │      │          │          │莊又誠枋寮郵局      │轉帳未成│
│    │            │      │          │          │00000000000000號    │功      │
├──┼──────┼───┼─────┼─────┼──────────┼────┤
│ 7  │96年8 月15日│Ｄ○○│2隻       │96年8 月15│陳建羽新竹國際商業銀│4,500元 │
│    │11時36分許  │      │          │日12時10分│行中原分行          │        │
│    ├──────┤      │          │/ 高雄縣梓│000000000000號      │        │
│    │0000-000000 │      │          │官鄉      │                    │        │
└──┴──────┴───┴─────┴─────┴──────────┴────┘
附表二
┌──┬─────┬────┬────┬───────┐
│編號│被害人姓名│被害時間│被害金額│匯款帳戶      │
├──┼─────┼────┼────┼───────┤
│ 1  │地○○    │96年7月 │新台幣（│李榮華之局號00│
│    │          │11日15  │下同）20│51207號，帳號 │
│    │          │時許    │25元    │0000000號埤子 │
│    │          │        │        │頭郵局帳戶    │
├──┼─────┼────┼────┼───────┤
│ 2  │己○○    │96年7月 │2,000元 │同上          │
│    │          │9日     │        │              │
├──┼─────┼────┼────┼───────┤
│ 3  │卯○○    │96年7月 │6,000元 │同上          │
│    │          │8日     │        │              │
├──┼─────┼────┼────┼───────┤
│ 4  │辰○○    │96年7月 │2,300元 │同上          │
│    │          │10日    │        │              │
├──┼─────┼────┼────┼───────┤
│ 5  │玄○○    │96年7月 │2,200元 │同上          │
│    │          │10日    │        │              │
├──┼─────┼────┼────┼───────┤
│ 6  │巳○○    │96年7月 │2,200元 │同上          │
│    │          │10日    │        │              │
├──┼─────┼────┼────┼───────┤
│ 7  │庚○○    │96年7月 │2,200元 │同上          │
│    │          │10日    │        │              │
├──┼─────┼────┼────┼───────┤
│ 8  │Ｆ○○    │96年7月 │2,300元 │同上          │
│    │          │10日    │        │              │
├──┼─────┼────┼────┼───────┤
│ 9  │癸○○    │96年7月 │4,000元 │同上          │
│    │          │10日    │        │              │
├──┼─────┼────┼────┼───────┤
│10  │亥○○    │96年7月 │2,000元 │同上          │
│    │          │10日    │        │              │
├──┼─────┼────┼────┼───────┤
│11  │黃○○    │96年7月 │4,000元 │同上          │
│    │          │10日    │        │              │
├──┼─────┼────┼────┼───────┤
│12  │午○○    │96年7月 │3,500元 │同上          │
│    │          │9日     │        │              │
├──┼─────┼────┼────┼───────┤
│13  │辛○○    │96年7月 │6,000元 │同上          │
│    │          │9日     │        │              │
├──┼─────┼────┼────┼───────┤
│14  │天○○    │96年7月 │2,000元 │同上          │
│    │          │9日     │        │              │
├──┼─────┼────┼────┼───────┤
│15  │乙○○    │96年7月9│4,000元 │同上          │
│    │          │日      │        │              │
├──┼─────┼────┼────┼───────┤
│16  │Ｈ○○    │96年7月 │7,000元 │同上          │
│    │          │10日    │        │              │
├──┼─────┼────┼────┼───────┤
│17  │Ｇ○○    │96年7月 │4,000元 │同上          │
│    │          │10日    │        │              │
├──┼─────┼────┼────┼───────┤
│18  │戊○○    │96年7月 │3,500元 │同上          │
│    │          │10日    │        │              │
├──┼─────┼────┼────┼───────┤
│19  │Ｂ○○    │96年7月 │4,000元 │同上          │
│    │          │10日    │        │              │
├──┼─────┼────┼────┼───────┤
│20  │未○○    │96年7月 │2,000元 │同上          │
│    │          │10日    │        │              │
├──┼─────┼────┼────┼───────┤
│21  │寅○○    │96年7月 │2,000元 │同上          │
│    │          │10日    │        │              │
├──┼─────┼────┼────┼───────┤
│22  │宙○○    │96年7月 │2,300元 │同上          │
│    │          │10日    │        │              │
├──┼─────┼────┼────┼───────┤
│23  │Ｅ○○    │96年7月9│3,500元 │同上          │
│    │          │日      │        │              │
└──┴─────┴────┴────┴───────┘


司法院資訊處製作；財團法人民間司法改革基金會備份。
